【裁判字號】    98,審訴,4365
【裁判日期】    980916
【裁判案由】    清償借款
【裁判全文】
臺灣臺北地方法院民事判決            98年度審訴字第4365號
    原      告  丙○（台灣）商業銀行股份有限公司
    法定代理人  甲○○
    訴訟代理人  乙○○
    被      告  丁○○
上列當事人間清償借款事件，經本院於中華民國98年9 月14日言
詞辯論終結，判決如下：
    主  文
被告應給付原告新台幣伍拾玖萬伍仟陸佰柒拾壹元，及其中新台
幣伍拾伍萬仟佰柒拾肆元部分，自民國九十八年五月十日起
至清償日止，按年息百分之二十計算之利息。
訴訟費用新台幣陸仟伍佰元由被告負擔。
    事實及理由
一、本件依兩造信用卡約定條款第24條約定，雙方合意以臺灣臺
    北地方法院為第一審管轄法院，故本院自有管轄權。
二、美商丙○銀行股份有限公司依企業併購法申請分割，將部分
    營業、資產及負債分割予丙○（台灣）商業銀行股份有限公
    司，業經行政院金融監督管理委員會98 年7月17日金管銀外
    字第09800316561 號函核准在案，丙○（台灣）商業銀行股
    份有限公司依民事訴訟法第176 條規定聲明承受訴訟，並提
    出公司營利事業登記證為憑，經核無不合，應予准許。
三、原告起訴主張：被告於民國85年3月7日起向原告請領威士信
    用卡使用（卡號：0000000000000000），依信用卡約定條款
    第15條約定，如持卡人未於每月繳款截止日前繳清當期最低
    應繳金額或遲誤繳款期限者，必須繳付信用卡帳款之循環信
    用利息，即自各筆帳款入帳日起，就該帳款之餘額以年息20
    %計算利息。詎被告自98 年3月9日起即未依約繳納本息，依
    信用卡約定條款第22條約定，債務視為全部到期，尚積欠如
    主文所示之本金及利息，屢經催討，未獲置理，為此提起本
    件訴訟。並聲明：如主文所示。
四、被告則以：伊因公司經營出狀況，無法負擔高額利息，希原
    告能降息改依一般利率來請求等語，資為抗辯。並聲明：原
    告之訴駁回。
五、本件原告主張之事實，已據其提出信用卡預先核准證書、帳
    單影本及信用卡約定條款等影本為證。且為被告於言詞辯論
    時所不爭執，依民事訴訟法第280條條第1項規定，視同自認
    ，堪信為真實，雖被告以降息云云置辯，惟此部分涉及契約
    之變更，自應由兩造基於契約原則進行協商，尚不得片面主
    張降息，是被告此部分抗辯，為無理由。從而，原告依信用
    卡契約之法律關係請求被告給付如主文所示之本金及利息，
    為有理由，應予准許。
六、本件確定訴訟費用額確定為6,500元。
七、訴訟費用負擔之依據：民事訴訟法第78條。
中    華    民    國    98    年    9     月    16    日
                        民事第六庭法官  傅中樂
以上正本係照原本作成。
如對本判決上訴，須於判決送達後20日內向本院提出上訴狀。
中    華    民    國    98    年    9     月    16    日
                                書記官  王文心


司法院資訊處製作；財團法人民間司法改革基金會備份。
